【裁判字號】    98,易,874
【裁判日期】    981015
【裁判案由】    竊盜
【裁判全文】
臺灣彰化地方法院刑事判決  98年度易字第874號
公  訴  人  臺灣彰化地方法院檢察署檢察官
被      告  乙○○
                    國民
上列被告因竊盜案件，經檢察官提起公訴（98年度偵字第4679號
），於本院準備程序中，被告就被訴事實為有罪之陳述，本院改
依簡式審判程序審理判決如下：
    主  文
乙○○共同攜帶兇器，毀越安全設備而竊盜，累犯，處有期徒刑
玖月；又共同攜帶兇器，毀越安全設備而竊盜，累犯，處有期徒
刑捌月。應執行有期徒刑壹年參月。
    事  實
一、乙○○於(1)民國93年間，因竊盜案件，經本院以93年度易字
    第1408號判處有期徒刑10月確定；(2)又於94年間，因施用第
    一級毒品案件，經本院以94年度訴字第351號判處有期徒刑
    10月確定。上開(1)、(2)案件，合併應執行有期徒刑1年6月確
    定，其經入監執行，於95年6月14日縮短刑期執行完畢。(3)
    再於95年間，因施用毒品案件，經本院95年訴字第1739號判
    處有期徒刑8月確定；(4)另因竊盜案件，經本院以95年度易
    字第1387號各判處有期徒刑8月（共4罪），應執行有期徒刑
    2 年確定。前述(3)、(4)案件，合併定應執行有期徒刑2年7月
    確定，經入監執行後，甫於97年9月23日縮短刑期執行完畢
    。其仍不知悔改，意圖為自己不法之所有，與共犯甲○○（
    另經本院簡易判決各處有期徒刑六月（三罪），應執行有期
    徒刑壹年貳月，如易科罰金，以新台幣壹仟元折算壹日。緩
    刑貳年，緩刑期間應付保護管束，並向執行檢察官指定之政
    府機構、行政法人、社區或其他公益之機構或團體，提供陸
    拾小時之義務勞務）共同基於竊盜之犯意之聯絡及行為之分
    擔，為下列竊盜犯行：
  (一)於98年1月9日下午2、3時許，甲○○與乙○○共同至彰化縣
    花壇鄉○○村○○街72號丙○○住處，由乙○○持客觀上足
    為兇器使用之螺絲起子（未扣案），該址2樓窗戶毀壞後，
    再逾越窗戶進入該屋內後（侵入住宅部分未據告訴），再召
    喚在該址一樓把風之甲○○，由同處踰越窗戶進入房內，共
    同在該址房屋2、3樓之房間，共同竊取丙○○所有之現金新
    臺幣（下同）約8萬5千元、玉製觀音像3尊等財物，得手後
    離去，甲○○分得1萬5千元，其餘均由乙○○取得，均花用
    殆盡。
  (二)另於98年1月30日下午3時許，甲○○與乙○○共同至丁○○
    位於彰化縣花壇鄉○○村○○路957巷12號鐵皮屋工廠，先
    由乙○○持客觀上足供作兇器使用之扳手（未扣案），將該
    處鎖住鐵皮屋牆面鐵皮之螺絲卸除，再將牆面鐵皮撬開，踰
    越該處鐵皮進入該工廠內後，乙○○再通知一旁把風之甲○○由同處踰越進入工廠內，共同竊取丁○○所有新臺幣舊鈔
    6000元、人民幣約3000元、美金約500元及佛堂金牌2面，得
    手後即離去，上開竊得財物均由乙○○取走，並將現金花用
    殆盡。
二、案經丁○○訴由彰化縣警察局彰化分局報告臺灣彰化地方法
    院檢察署檢察官偵辦起訴。
    理  由
一、按「除簡式審判程序、簡易程序及第三百七十六條第一款、
    第二款所列之罪之案件外，第一審應行合議審判。」刑事訴
    訟法第284條之1定有明文。本案被告所犯係屬刑事訴訟法第
    376條第2款所列之罪，爰依法行獨任審判，合先敘明。
二、本案全部卷證所涵括之供述證據及非供述證據，被告同意以
    下全部證據之證據能力，亦未於言詞辯論終結前聲明異議，
    本院審酌該等供述證據及非供述證據作成時之情況，並無不
    適當之情事，應均具有證據能力。
三、查上開犯罪事實，業據被告乙○○於警詢、偵訊及本院審理
    時自白不諱，核與證人即共同被告林承峰於偵訊時證述、證
    人即被害人丙○○於警詢、偵訊時證述及證人即被害人丁○○於警詢、偵訊及本院審理時證述之情節相符，並有彰化縣
    警察局彰化分局住宅竊盜案件現場勘查報告表、照片及內政
    部警政署刑事警察局刑紋字第0980014769號勘驗書等件附卷
    可稽。足徵被告之自白確與事實相符，堪以採信。本案事證
    明確，被告上開犯行洵堪認定。
四、按刑法第321條第1項第2款之「門扇」專指門戶而言，而所
    謂「其他安全設備」，指門扇牆垣以外，依通常觀念足認防
    盜之一切設備而言，如門鎖、窗戶等（最高法院45年臺上字
    第1443號、55年臺上字第547號判例意旨可資參照）。準此
    ，非屬分隔住宅或建築物內外之間之出入口大門，而依通常
    觀念足認防盜之一切設備，諸如電網、門鎖以及窗戶等，均
    屬「其他安全設備」；又該條款所謂「毀」係指毀壞，稱「
    越」則指踰越或超越，祇要毀壞、踰越或超越安全設備之行
    為使該安全設備喪失防閑作用，即該當於前揭規定之要件，
    而窗戶具防閑之作用，是屬安全設備無疑。查本案被告就犯
    罪事實一、(一)所載事實，係以破壞、踰越被害人住處窗戶
    之方式，侵入被害人住處竊盜，構成毀越安全設備而竊盜行
    為；另犯罪事實一、(二)所載事實，被害人丁○○工廠以鐵
    皮牆面加螺絲鎖緊建構，故該鐵皮牆面依通常一般人觀念尚
    具有防盜功能，應認為屬於安全設備之一，被告使用扳手拆
    卸鎖住鐵皮牆面之螺絲卸除，進而破壞鐵皮時，自屬毀越安
    全設備。次按刑法第321條第1項第3款之攜帶兇器竊盜罪，
    係以行為人攜帶兇器竊盜為其加重條件，此所謂兇器，其種
    類並無限制，凡客觀上足對人之生命、身體、安全構成威脅
    ，具有危險性之兇器均屬之，且祇須行竊時攜帶此種具有危
    險性之兇器為已足，並不以攜帶之初有行兇之意圖為必要（
    最高法院79年臺上字第5253號判例參照）。查本案被告持用
    上開螺絲起子、扳手等工具，均屬金屬製品，雖均未扣案，
    但螺絲起子能割裂窗戶、扳手拆卸螺絲及撬開鐵皮，質地堪
    認堅硬，且螺絲起子末端呈尖銳狀，顯見該等物品客觀上足
    對人之生命、身體、安全構成威脅，具有危險性，可供兇器
    使用，屬刑法第321條第1項第3款所稱之兇器無誤。是核被
    告前揭所為，均係犯刑法第321條第1項第2、3款毀越安全設
    備、攜帶兇器而竊盜罪。被告與同案被告甲○○間，就上開
    加重竊盜犯行，有犯意之聯絡及行為之分擔，為共同正犯。
    被告所犯上開2罪，犯意各別，行為互殊，應分論併罰之。
    又被告有如事實欄所載前科紀錄，有臺灣高等法院被告前案
    紀錄表存卷可佐，其於有期徒刑執行完畢後，五年內故意再
    犯本案有期徒刑以上之罪，為累犯，應依刑法第47條第1項
    規定加重其刑。爰審酌被告有多次前科紀錄，其素行不佳，
    且一時貪念，不尊重他人財物，攜帶兇器、破壞他人安全設
    備而侵入他人住宅行竊，嚴重侵犯社會大眾安居樂業，不受
    恐懼侵擾之生命、身體、財產之安全維護，構成基本人權保
    障破壞，暨考量其犯罪之動機、目的、手段、智識程度、年
    齡、身心狀況、所生之危害及犯後坦承犯行，並參酌其迄今
    未與被害人達成和解等一切情狀，分別量處如主文所示之刑
    ，並定應執行之刑。至被告所有且供犯案使用之螺絲起子及
    扳手各1支，因未扣案，亦非違禁物，為免日後執行困難，
    爰不予宣告沒收，併予敘明。
據上論斷，依刑事訴訟法第299條第1項前段，刑法321條第1項第
2款、第3款、第28條、第47條第1項、第51條第5款，判決如主文
。
本案經檢察官蕭有宏到庭執行職務。
中    華    民    國    98    年    10    月    15    日
                  刑事第六庭      法  官  張德寬
以上正本證明與原本無異。
如不服本判決應於收受判決後10日內向本院提出上訴書狀，並
應敘述具體理由。其未敘述上訴理由者，應於上訴期間屆滿後
20日內向本院補提理由書(均須按他造當事人之人數附繕本)
「切勿逕送上級法院」。
告訴人或被害人對於判決如有不服具備理由請求檢察官上訴者，
其上訴期間之計算係以檢察官收受判決正本之日期為準。
中    華    民    國    98    年    10    月    15    日
                                  書記官  黃得翔
附錄本案論罪科刑法條全文：
中華民國刑法第321條
（加重竊盜罪）
犯竊盜罪而有左列情形之一者，處 6 月以上、 5 年以下有期徒
刑：
一、於夜間侵入住宅或有人居住之建築物、船艦或隱匿其內而犯
    之者。
二、毀越門扇、牆垣或其他安全設備而犯之者。
三、攜帶兇器而犯之者。
四、結夥三人以上而犯之者。
五、乘火災、水災或其他災害之際而犯之者。
六、在車站或埠頭而犯之者。
前項之未遂犯罰之。


司法院資訊處製作；財團法人民間司法改革基金會備份。
